ACORDAO-COMPLETO-2340905

ACÓRDÃO DE RELAÇÃO

ACÓRDÃO DE RELAÇÃO 991/2019 ATA 2/2019 - PRIMEIRA CÂMARA

Acórdão 991/2019-TCU-Primeira Câmara
Os Ministros do Tribunal de Contas da União ACORDAM, por unanimidade, com fundamento no art. 71, inciso III, da Constituição Federal/1988, c/c os arts. 1º, inciso V, e 39, inciso I, da Lei 8.443/1992, c/c os arts. 1º, inciso VIII, 17, inciso II, 143, inciso II, 259, inciso I, e 260, § 5º, do Regimento Interno do TCU, em considerar prejudicado, por perda de objeto, o exame de mérito dos atos de admissão dos interessados a seguir relacionados, de acordo com os pareceres emitidos nos autos.
1. Processo TC-Processo 028.096/2018-5 (ATOS DE ADMISSÃO) 
	1.1. Interessados: Jordana Gabriela Pereira Cordeiro (XXX.154.512-XX) ; Jordana Izabel Rodrigues de Oliveira (XXX.097.516-XX) ; Jordana Sido Nogueira (XXX.228.516-XX) ; Jordania Kenia Candido Gomes (XXX.851.353-XX) ; Jordania da Costa Silva (XXX.146.263-XX) ; Jordania dos Santos Costa (XXX.109.545-XX) ; Jordano Silva Malta (XXX.543.673-XX) ; Jorge Anderson Guilherme da Silveira (XXX.029.134-XX) ; Jorge Andre Pires de Sa (XXX.115.647-XX) ; Jorge Antonio do Rego Filho (XXX.291.675-XX) ; Jorge Carlos dos Santos Fonseca (XXX.561.867-XX) ; Jorge Conceicao de Jesus Junior (XXX.919.542-XX) ; Jorge Edmundo Prazeres da Silva (XXX.903.245-XX) ; Jorge Eduardo Vieira da Silva (XXX.492.497-XX) ; Jorge Fernando Rodrigues Rocha (XXX.615.503-XX) ; Jorge Henrique Almeida de Jesus (XXX.032.857-XX) ; Jorge Henrique Oliveira de Souza Gomes (XXX.782.554-XX) ; Jorge Henrique Pantaleao de Almeida (XXX.351.380-XX) ; Jorge Lima Nunes (XXX.609.335-XX) ; Jorge de Jesus Reis (XXX.028.892-XX) .
	1.2. Entidade: Fundação Instituto Brasileiro de Geografia e Estatística.
	1.3. Relator: Ministro Vital do Rêgo.
	1.4. Representante do Ministério Público: Procurador Rodrigo Medeiros de Lima.
	1.5. Unidade Técnica: Secretaria de Fiscalização de Pessoal (Sefip) .
	1.6. Representação legal: não há.
	1.7. Determinações/Recomendações/Orientações: não há.

Primeira Câmara

Jordana Gabriela Pereira Cordeiro (XXX.154.512-XX); Jordana Izabel Rodrigues de Oliveira (XXX.097.516-XX); Jordana Sido Nogueira (XXX.228.516-XX); Jordania Kenia Candido Gomes (XXX.851.353-XX); Jordania da Costa Silva (XXX.146.263-XX); Jordania dos Santos Costa (XXX.109.545-XX); Jordano Silva Malta (XXX.543.673-XX); Jorge Anderson Guilherme da Silveira (XXX.029.134-XX); Jorge Andre Pires de Sa (XXX.115.647-XX); Jorge Antonio do Rego Filho (XXX.291.675-XX); Jorge Carlos dos Santos Fonseca (XXX.561.867-XX); Jorge Conceicao de Jesus Junior (XXX.919.542-XX); Jorge Edmundo Prazeres da Silva (XXX.903.245-XX); Jorge Eduardo Vieira da Silva (XXX.492.497-XX); Jorge Fernando Rodrigues Rocha (XXX.615.503-XX); Jorge Henrique Almeida de Jesus (XXX.032.857-XX); Jorge Henrique Oliveira de Souza Gomes (XXX.782.554-XX); Jorge Henrique Pantaleao de Almeida (XXX.351.380-XX); Jorge Lima Nunes (XXX.609.335-XX); Jorge de Jesus Reis (XXX.028.892-XX).

VITAL DO RÊGO

não há.

Procurador Rodrigo Medeiros de Lima.

ATOS DE ADMISSÃO (ADS)

Secretaria de Fiscalização de Pessoal (Sefip).